Inventaris van het archief van het Vredegerecht van het Kanton Voorburg
Nationaal Archief, Den Haag
Vredegerecht te Voorburg
Vredegerecht Voorburg
1811-1838
335
2.10 meter; 36 inventarisnummers.
Normale geschreven, getypte en gedrukte documenten, geen bijzondere handschriften.
Nationaal Archief, Den Haag
Vredegerecht van het Kanton Voorburg
Het archief van het Vredegerecht van het Kanton Voorburg bestaat uit audiëntiebladen, minuten van akten en vonnissen, ingekomen brieven, en akten en afschriften van akten gepasseerd voor de vrederechter over de periode 1811-1838.
Archiefvorming
Geschiedenis van de archiefvormer
Kort na de inlijving van ons land bij Frankrijk werd de rechterlijke indeeling geregeld nl. bij Keizerlijk Decreet d.d. 18 October 1810.
In elk kanton werd een vredegerecht en eene rechtbank van enkele politie opgericht. Gedurende het geheele bestaan der vredegerechten, tot 1 October 1838, bleef deze rechterlijke indeeling gelden, behoudens eenige wijzigingen, vastgesteld bij Koninklijk Besluit d.d. 27 April 1824.
De competentie van den vrederechter in zaken van contentieuze rechtspraak werd geregeld in art. 10 e. v. van het Keizerlijk Decreet d.d. 8 November 1810; hij had de berechting over alle persoonlijke rechten en roerende zaken tot eene waarde van 50 francs zonder appèl en tot eene waarde van 100 francs met appèl; over vorderingen tot vergoeding van schaden, toegebracht aan land en veldgewassen; over grensgeschillen; over vorderingen tegen den huurder tot herstel aan huizen; over kwesties van loon, arbeidsovereenkomst, beleediging enz. Zaken van voluntaire jurisdictie waren aan den vrederechter opgedragen door art. 405 e. v. van den Code Napoléon (benoeming van voogden), art. 476 van dien Code (emancipatie), door art. 907 e. v. van den Code de Procedure Civile (verzegeling van boedels) enz.
Van de vonnissen, door den vrederechter in civiele zaken gewezen, kwam men in appèl bij de rechtbanken van eersten aanleg.
Volgens Décret Impérial d.d. 21 October 1811 behoorden tot dit kanton: Voorburg, Leidschendam, Rijswijk, Zoetermeer en Zegwaard.
Geschiedenis van het archiefbeheer
De verwerving van het archief
De rechtstitel is (nog) onbekend
3.03
Aanwijzingen voor de gebruiker
Openbaarheidsbeperkingen
Volledig openbaar.
Materiële beperkingen
Aanvraaginstructie
Openbare archiefstukken kunnen online worden aangevraagd en gereserveerd. U kunt dit ook via de terminals in de studiezaal van het Nationaal Archief doen. Om te kunnen reserveren dient u de volgende stappen te volgen:
U maakt een profiel aan op www.gahetna.nl, en logt vervolgens in
Via de archiefinventaris (alleen de beschrijvingen met rode nummers) selecteert u het gewenste archiefstuk door op de knop 'Reserveren' te klikken
In het volgende scherm geeft u aan op welke dag u het archiefstuk wilt inzien
Indien u zich bevindt in de studiezaal en een tafelnummer heeft ontvangen kunt u dit nummer vermelden. Als u geen tafelnummer heeft kunt u tafelnummer 777 laten staan
Vervolgens bevestigt u uw reservering door deze te versturen.
Verwant materiaal
Beschikbaarheid van kopieën
Beschrijving van de series en archiefbestanddelen
- Audiëntiebladen., 1812-1813; 1-2; 2 pakken
  - 1812, 1
  - 1813, 2
- Minuten van acten en vonnissen., 1811-1838; 3-30; 28 pakken
  - 1811, 3
  - 1812, 4
  - 1813, 5
  - 1814, 6
  - 1815, 7
  - 1816, 8
  - 1817, 9
  - 1818, 10
  - 1819, 11
  - 1820, 12
  - 1821, 13
  - 1822, 14
  - 1823, 15
  - 1824, 16
  - 1825, 17
  - 1826, 18
  - 1827, 19
  - 1828, 20
  - 1829, 21
  - 1830, 22
  - 1831, 23
  - 1832, 24
  - 1833, 25
  - 1834, 26
  - 1835, 27
  - 1836, 28
  - 1837, 29
  - 1838, 30
- Ingekomen brieven en circulaires., 1811-1837; 31-33; 3 pakken
  - 1811-1821, 31
  - 1822-1828, 32
  - 1829-1837, 33
- "Copieboek van uitgaande brieven, publicatiën en proces-verbalen.", 1811 en 1823-1831; 34; 1 deel
  Hierin ook vele zaken van politie.
- Acten gepasseerd voor de vrederechter, mede in politiezaken. (minuten en afschriften)., 1811, 1817-1818; 34A; 1 lias
- Afschriften van acten, gepasseerd voor verschillende autoriteiten., 1816-1825; 35; 1 pak